【裁判字號】    97,審易,484
【裁判日期】    980107
【裁判案由】    毒品危害防制條例
【裁判全文】
臺灣士林地方法院刑事判決             97年度審易字第484號
公  訴  人  臺灣士林地方法院檢察署檢察官
被      告  甲○○
上列被告因違反毒品危害防制條例案件，經檢察官提起公訴（97
年度毒偵字第2011號），被告於準備程序中就被訴事實為有罪陳
述，本院裁定改依簡式審判程序審理，並判決如下：
    主  文
甲○○施用第二級毒品，累犯，處有期徒刑拾壹月。
    事  實
一、甲○○前於民國90年間，因施用第二級毒品案件，經臺灣基
    隆地方法院裁定送觀察、勒戒後，認無繼續施用毒品之傾向
    ，於90年8 月30日釋放出所，並由臺灣基隆地方法院檢察署
    檢察官以90年度毒偵字第1301號為不起訴處分確定；又因施
    用第二級毒品案件，經本院裁定送觀察、勒戒後，認有繼續
    施用毒品之傾向，經本院裁定令入戒治處所施以強制戒治，
    並由臺灣士林地方法院檢察署檢察官聲請簡易判決處刑，經
    本院以91年度簡字第790 號判決處有期徒刑6 月確定，於92
    年7 月30日易科罰金執行完畢（構成累犯），強制戒治部份
    並於92年6 月3 日戒治期滿執行完畢。再於92年間，因違反
    槍砲彈藥刀械管制條例案件，經本院以93年度訴字第1 號判
    決處有期徒刑2 年6 月，併科罰金新臺幣（下同）5 萬元，
    經上訴臺灣高等法院後，由該院以93年度上訴字第1152號判
    決撤銷改判有期徒刑1 年6 月，併科罰金5 萬元，嗣經上訴
    最高法院後，於93年9 月23日駁回上訴確定；復因轉讓第二
    級毒品案件，經本院以93年度訴字第131 號判決處有期徒刑
    1 年2 月，經上訴臺灣高等法院後，由該院以93年度上訴字
    第1983號判決駁回上訴確定；另因連續施用第二級毒品案件
    ，經本院以93年度易字第487 號判決處有期徒刑10月，經上
    訴臺灣高等法院後，被告撤回上訴確定，上開3 案件，經臺
    灣高等法院以94年度聲字第178號裁定應執行刑為有期徒刑3
    年，併科罰金5 萬元確定，於96年7 月16日因罰金易服勞役
    部份改繳罰金出監（此部份因符合與後案所列施用、販賣毒
    品案件定應執行刑之規定，應認尚未執行完畢）。再因施用
    及販賣毒品案件，經本院以94年度訴字第209 號判決施用毒
    品部分處有期徒刑10月，販賣毒品部分處有期徒刑7 年6 月
    ，應執行有期徒刑8 年2 月，復經臺灣高等法院於96年6 月
    8 日以96年度上訴字第1025號就施用毒品部分上訴駁回，嗣
    施用毒品部分經減刑為有期徒刑5 月，於97年3 月11日易科
    罰金執行完畢（此部份因符合與販賣毒品案件定應執行刑之
    規定，應認尚未執行完畢，販賣毒品部分經撤銷改判有期徒
    刑7 年6 月，尚未確定）。詎甲○○仍不知悔改，復於前案
    強制戒治期滿執行完畢後5 年內，復基於施用第二級毒品甲
    基安非他命之犯意，於97年5 月2 日晚上8 時許，在其位於
    臺北縣汐止市○○街474 巷5 號7 樓住處，以將甲基安非他
    命置於玻璃球內燒烤吸食其煙霧之方式，施用第二級毒品甲
    基安非他命1 次，嗣因涉嫌妨害自由案件，經警查獲，並於
    97年5 月3 日，採集其尿液送驗結果呈甲基安非他命陽性反
    應，始查悉上情。
二、案經臺北縣政府警察局汐止分局報告臺灣士林地方法院檢察
    署檢察官偵查起訴。
    理  由
一、上揭犯罪事實，業據被告甲○○於本院準備程序及審理中坦
    承不諱，且被告為警方採集之尿液，經送臺灣檢驗科技股份
    有限公司以EIA 酵素免疫分析法初步檢驗、GC/MS 氣相層析
    質譜儀法確認檢驗之檢驗結果，確呈甲基安非他命陽性反應
    ，有該公司97年5 月19日報告編號CH/2008/50152 號濫用藥
    物檢驗報告及臺北縣政府警察局汐止分局97年09月移送毒品
    危害防制條例人犯尿液檢體編號對照表各1 紙附卷可稽，足
    認被告上開自白核與事實相符，應甚明確。又被告甲○○前
    於90年間，因施用第二級毒品案件，經臺灣基隆地方法院裁
    定送觀察、勒戒後，認無繼續施用毒品之傾向，於90年8 月
    30日釋放出所，並由臺灣基隆地方法院檢察署檢察官以90年
    度毒偵字第1301號為不起訴處分確定；又因施用第二級毒品
    案件，經本院裁定送觀察、勒戒後，認有繼續施用毒品之傾
    向，經依本院裁定令入戒治處所施以強制戒治，並由臺灣士
    林地方法院檢察署檢察官聲請簡易判決處刑，經本院以91年
    度簡字第790 號判決處有期徒刑6 月，強制戒治部份並於92
    年6 月3 日戒治期滿執行完畢，有該不起訴處分書、臺灣高
    等法院被告前案紀錄表、刑案資料查註紀錄表、全國施用毒
    品案件紀錄表及矯正簡表各1 份在卷可考。本件事證明確，
    被告於上開強制戒治期滿執行完畢後5 年內，復犯本件施用
    第二級毒品犯行，堪以認定，應依法論科。
二、核被告所為，係犯毒品危害防制條例第10條第2 項之施用第
    二級毒品罪。被告於施用前持有第二級毒品甲基安非他命之
    低度行為，為施用之高度行為所吸收，不另論罪。又被告有
    如事實欄所載前科執行情形，此有臺灣高等法院被告前案紀
    錄表1 份在卷可憑，其於前案有期徒刑執行完畢後，5 年以
    內故意再犯本件有期徒刑以上之罪，為累犯，應依法加重其
    刑。爰審酌被告曾因施用毒品犯行而送觀察、勒戒及強制戒
    治程序，仍無法戒除毒癮，復又觸犯本件施用第二級毒品犯
    行，顯示其無戒絕之決心，又其施用毒品雖戕害自身健康，
    惟所生危害非鉅，被告犯後已坦承犯行，態度尚稱良好等一
    切情狀，量處如主文所示之刑，以資儆懲。
據上論斷，應依刑事訴訟法第273 條之1 第1 項、第299 條第1
項前段，毒品危害防制條例第10條第2 項，刑法第11條前段、第
47條第1 項，判決如主文。
本案經檢察官簡志龍到庭執行職務。
中    華    民    國    98    年     1     月    7    日
                  刑事第一庭法  官  雷雯華
以上正本證明與原本無異。
如不服本判決應於收受判決後10日內向本院提出上訴書狀，並應
敘述具體理由；其未敘述上訴理由者，應於上訴期間屆滿後20日
內向本院補提理由書（均須按他造當事人之人數附繕本）「切勿
逕送上級法院」。
                            書記官  陳如玲
中    華    民    國    98    年     1     月    7    日
附錄本案論罪科刑法條全文：
毒品危害防制條例第10條第2 項
施用第二級毒品者，處3 年以下有期徒刑。


司法院資訊處製作；財團法人民間司法改革基金會備份。
